belarusian.aff.utf8
# цвёрдая аснова, націск на канцы
flag *M:
   Ы    > -Ы,ОГА          # жывы > жывога &_c.gen._masc.
   Ы    > -Ы,ОМУ          #  >  &_c.dat._masc.
   Ы    > -Ы,ЫМ          #  >  &_c.ins._masc.
   Ы    > -Ы,ОЕ          #  >  &_c.nom._neut.
   Ы    > -Ы,АЯ          #  >  &_c.nom._fem.
   Ы    > -Ы,ОЙ          #  >  &_c.gen._fem.
   Ы    > -Ы,УЮ          #  >  &_c.acc._fem.
   Ы    > -Ы,ОЮ          #  >  &_c.ins._fem.
   Ы    > -Ы,ЫЯ          #  >  &_c.nom._plur.
   Ы    > -Ы,ЫХ          #  >  &_c.gen._plur.
   Ы    > -Ы,ЫМ          #  >  &_c.dat._plur.
   Ы    > -Ы,ЫМІ          #  >  &_c.ins._plur.
   Ы    > -Ы,ЫХ          #  >  &_c.pr._plur.
   І    > -І,ОГА          # дарагі > дарагога &_c.gen._masc.
   І    > -І,ОМУ          #  >  &_c.dat._masc.
   І    > -І,ІМ          #  >  &_c.ins._masc.
   І    > -І,ОЕ          #  >  &_c.nom._neut.
   І    > -І,АЯ          #  >  &_c.nom._fem.
   І    > -І,ОЙ          #  >  &_c.gen._fem.
   І    > -І,УЮ          #  >  &_c.acc._fem.
   І    > -І,ОЮ          #  >  &_c.ins._fem.
   І    > -І,ІЯ          #  >  &_c.nom._plur.
   І    > -І,ІХ          #  >  &_c.gen._plur.
   І    > -І,ІМ          #  >  &_c.dat._plur.
   І    > -І,ІМІ          #  >  &_c.ins._plur.
   І    > -І,ІХ          #  >  &_c.pr._plur.

# Склонавыя канчаткі прозвішчаў, падобных на прыметнікі
flag *N:
   Ы    > -Ы,АГА          # Гартны > Гартнага &_c.gen._masc.
   Ы    > -Ы,АМУ          #  >  &_c.dat._masc.
   Ы    > -Ы,ЫМ          #  >  &_c.ins._masc.
   Ы    > -Ы,АЯ          # Паддубны > Паддубная &_c.nom._fem.
   Ы    > -Ы,АЙ          #  >  &_c.gen._fem.
   Ы    > -Ы,УЮ          #  >  &_c.acc._fem.
   Ы    > -Ы,АЮ          #  >  &_c.ins._fem.
   Ы    > -Ы,ЫЯ          #  >  &_c.nom._plur.
   Ы    > -Ы,ЫХ          #  >  &_c.gen._plur.
   Ы    > -Ы,ЫМ          #  >  &_c.dat._plur.
   Ы    > -Ы,ЫМІ          #  >  &_c.ins._plur.
   Ы    > -Ы,ЫХ          #  >  &_c.pr._plur.
   [ГКХ] І    > -І,АГА     # Каліноўскі > Каліноўскага &_c.gen._masc.
   [ГКХ] І    > -І,АМУ     #  >  &_c.dat._masc.
   [ГКХ] І    > -І,ІМ     #  >  &_c.ins._masc.
   [ГКХ] І    > -І,АЯ     #  >  &_c.nom._fem.
   [ГКХ] І    > -І,АЙ     #  >  &_c.gen._fem.
   [ГКХ] І    > -І,УЮ     #  >  &_c.acc._fem.
   [ГКХ] І    > -І,АЮ     #  >  &_c.ins._fem.
   [НЦ] І    > -І,ЯГА      #  >  &_c.gen._masc.
   [НЦ] І    > -І,ЯМУ      #  >  &_c.dat._masc.
   [НЦ] І    > -І,ІМ      #  >  &_c.ins._masc.
   [НЦ] І    > -І,ЯЯ      #  >  &_c.nom._fem.
   [НЦ] І    > -І,ЯЙ      #  >  &_c.gen._fem.
   [НЦ] І    > -І,ЮЮ      #  >  &_c.acc._fem.
   [НЦ] І    > -І,ЯЮ      #  >  &_c.ins._fem.
   І    > -І,ІЯ          #  >  &_c.nom._plur.
   І    > -І,ІХ          #  >  &_c.gen._plur.
   І    > -І,ІМ          #  >  &_c.dat._plur.
   І    > -І,ІМІ          #  >  &_c.ins._plur.
   І    > -І,ІХ          #  >  &_c.pr._plur.
   [АЕЁО] Ў    > -Ў,ВА    # Аненкаў > Аненкава &_c.gen._masc.
   [АЕЁО] Ў    > -Ў,ВУ    # Аляб'еў > Аляб'еву &_c.dat._masc.
   [АЕЁО] Ў    > -Ў,ВЫМ    # Вараб'ёў > Вараб'ёвым &_c.ins._masc.
   [АЕЁО] Ў    > -Ў,ВАЙ    # Агароў > Агаровай &_c.gen._fem.
   [АЕЁО] Ў    > -Ў,ВЫ    #  >  &_c.nom._plur.
   [АЕЁО] Ў    > -Ў,ВЫХ    #  >  &_c.gen._plur.
   [АЕЁО] Ў    > -Ў,ВЫМ    #  >  &_c.dat._plur.
   [АЕЁО] Ў    > -Ў,ВЫМІ    #  >  &_c.ins._plur.
   [ІЫ] Н    > -Н,НА      # Барадзін > Барадзіна &_c.gen._masc.
   [ІЫ] Н    > -Н,НУ      # Чычэрын > Чычэрыну &_c.dat._masc.
   [ІЫ] Н    > -Н,НЫМ      #  >  &_c.ins._masc.
   [І] Н    > -Н,НАЙ       # Шчадрын >  &_c.gen._fem.
   [ІЫ] Н    > -Н,НЫ      #  >  &_c.nom._plur.
   [ІЫ] Н    > -Н,НЫХ      #  >  &_c.gen._plur.
   [ІЫ] Н    > -Н,НЫМ      #  >  &_c.dat._plur.
   [ІЫ] Н    > -Н,НЫМІ      #  >  &_c.ins._plur.

# Дзеясловы

# Для I спражэння формы цяперашняга часу ўтвараем з 1-й ас. адз. л.:
# 2-я і 3-я ас. адз. ліку, 1-я, 2-я і 3-я ас. множнага ліку
# канчаткі залежаць ад націску;
# для ІІ спр. 2-я асоба адз. ліку, 1-я, 2-я і 3-я ас. множнага ліку
# утвораныя ад 3-й ас. адз. л.
flag *O:
   [БВЗ] У    > -У,ЕШ     #  >  &_2p._sing._pres.
   [МНС] У    > -У,ЕШ     #  >  &_2p._sing._pres.
   Г У    > -ГУ,ЖАШ         # лягу > ляжаш &_2p._sing._pres.
   Д У    > -У,ЗЕШ         #  >  &_2p._sing._pres.
   [ЖРЧШ] У    > -У,АШ    # кажу > кажаш &_2p._sing._pres.
   К У    > -КУ,ЧАШ         # высеку > высечаш &_2p._sing._pres.
   Т У    > -ТУ,ЦЕШ         #  >  &_2p._sing._pres.
   [БВЗ]У    > -У,Е     #  >  &_3p._sing._pres.
   [МНС] У    > -У,Е     #  >  &_3p._sing._pres.
   Г У    > -ГУ,ЖА         #  >  &_3p._sing._pres.
   Д У    > -У,ЗЕ         #  >  &_3p._sing._pres.
   [ЖРЧШ] У    > -У,А    #  >  &_3p._sing._pres.
   К У    > -КУ,ЧА         #  >  &_3p._sing._pres.
   Т У    > -ТУ,ЦЕ         #  >  &_3p._sing._pres.
   [БВЗ] У    > -У,ЕМ     #  >  &_1p._plur._pres.
   [МНС] У    > -У,ЕМ     # кіну > кінем &_1p._plur._pres.
   Г У    > -ГУ,ЖАМ         #  >  &_1p._plur._pres.
   Д У    > -У,ЗЕМ         # сяду > сядзем &_1p._plur._pres.
   [ЖРЧШ] У    > -У,АМ    # кажу > кажам &_1p._plur._pres.
   К У    > -КУ,ЧАМ         # вывалаку > вывалачам &_1p._plur._pres.
   Т У    > -ТУ,ЦЕМ         # вырасту > вырасцем &_1p._plur._pres.
   [БВЗ] У    > -У,ЕЦЕ     # сціхну > сціхнеце &_2p._plur._pres.
   [МНС] У    > -У,ЕЦЕ     # сціхну > сціхнеце &_2p._plur._pres.
   Г У    > -ГУ,ЖАЦЕ         #  >  &_2p._plur._pres.
   Д У    > -У,ЗЕЦЕ         #  >  &_2p._plur._pres.
   [ЖРЧШ] У    > -У,АЦЕ    #  >  &_2p._plur._pres.
   К У    > -КУ,ЧАЦЕ         #  >  &_2p._plur._pres.
   Т У    > -ТУ,ЦЕЦЕ         #  >  &_2p._plur._pres.
   У    > -У,УЦЬ          # жну > жнуць &_3p._plur._pres.
   Ю    > -Ю,ЕШ          # кідаю > кідаеш &_2p._sing._pres.
   Ю    > -Ю,Е          # кідаю > кідае &_3p._sing._pres.
   Ю    > -Ю,ЕМ          # кідаю > кідаем &_1p._plur._pres.
   Ю    > -Ю,ЕЦЕ          # кідаю > кідаеце &_2p._plur._pres.
   Ю    > -Ю,ЮЦЬ          # гадую > гадуюць &_3p._plur._pres.
   [ІЫ] Ц Ь    > -ЦЬ,Ш     # косіць > косіш &_2p._sing._pres.
   [ІЫ] Ц Ь    > -ЦЬ,М     #  >  &_1p._plur._pres.
   [ІЫ] Ц Ь    > -ЦЬ,ЦЕ     #  >  &_2p._plur._pres.
   І Ц Ь    > -ІЦЬ,ЯЦЬ        #  >  &_3p._plur._pres.
   Ы Ц Ь    > -ЫЦЬ,АЦЬ        #  >  &_3p._plur._pres.

# І спражэнне: 2-ю асобу мн. ліку ўтвараем не для ўсіх дзеясловаў,
# бо вельмі часта назіраецца чаргаванне галоснай
# ІІ спражэнне: 1-я асоба адз. ліку цяперашняга часу
flag *P:
   [БВЗ] У    > -У,ЕШ     #  >  &_2p._sing._pres.
   [МНПС] У    > -У,ЕШ    #  >  &_2p._sing._pres.
   Г У    > -ГУ,ЖЭШ         # ілгу > ілжэш &_2p._sing._pres.
   Д У    > -У,ЗЕШ         #  >  &_2p._sing._pres.
   [ЖРЧШ] У    > -У,ЭШ    # бяру > бярэш &_2p._sing._pres.
   К У    > -КУ,ЧЭШ         # валаку > валачэш &_2p._sing._pres.
   Т У    > -ТУ,ЦЕШ         #  >  &_2p._sing._pres.
   [БВЗ] У    > -У,Е     #  >  &_3p._sing._pres.
   [МНПС] У    > -У,Е    #  >  &_3p._sing._pres.
   Г У    > -ГУ,ЖЭ         #  >  &_3p._sing._pres.
   Д У    > -У,ЗЕ         #  >  &_3p._sing._pres.
   [ЖРЧШ] У    > -У,Э    # ржу > ржэ &_3p._sing._pres.
   К У    > -КУ,ЧЭ         #  >  &_3p._sing._pres.
   Т У    > -ТУ,ЦЕ         #  >  &_3p._sing._pres.
   [БВЗ] У    > -У,ЁМ     # рву > рвём &_1p._plur._pres.
   [МНПС] У    > -У,ЁМ    # рву > рвём &_1p._plur._pres.
   Г У    > -ГУ,ЖОМ         #  >  &_1p._plur._pres.
   Д У    > -У,ЗЁМ         # вяду > вядзём &_1p._plur._pres.
   [ЖРЧШ] У    > -У,ОМ    # бяру > бяром &_1p._plur._pres.
   К У    > -КУ,ЧОМ         #  >  &_1p._plur._pres.
   Т У    > -ТУ,ЦЁМ         #  >  &_1p._plur._pres.
   [ВМН] У    > -У,ЯЦЕ     # шпурну > шпурняце &_2p._plur._pres.
   Ж У    > -У,АЦЕ         #  >  &_2p._plur._pres.
   У    > -У,УЦЬ          #  >  &_3p._plur._pres.
   Ю    > -Ю,ЕШ          #  >  &_2p._sing._pres.
   Ю    > -Ю,Е          #  >  &_3p._sing._pres.
   Ю    > -Ю,ЁМ          # існую > існуём &_1p._plur._pres.
   [АІЛУ] Ю    > -Ю,ЯЦЕ    # даю > даяце &_2p._plur._pres.
   [ЎЬЮ'] Ю    > -Ю,ЯЦЕ    #  >  &_2p._plur._pres.
   Ю    > -Ю,ЮЦЬ          #  >  &_3p._plur._pres.
   [БМПФ] І Ц Ь    > -ІЦЬ,ЛЮ  # купіць > куплю &_1p._sing._pres.
   [АЕЁІ] І Ц Ь    > -ІЦЬ,Ю  #  >  &_1p._sing._pres.
   [ОУЫЭ] І Ц Ь    > -ІЦЬ,Ю  #  >  &_1p._sing._pres.
   [ЮЯЛН] І Ц Ь    > -ІЦЬ,Ю  # бяліць > бялю &_1p._sing._pres.
   В І Ц Ь    > -ВІЦЬ,ЎЛЮ       # ставіць > стаўлю &_1p._sing._pres.
   З І Ц Ь    > -ЗІЦЬ,ЖУ       # хадзіць > хаджу &_1p._sing._pres.
   С І Ц Ь    > -СІЦЬ,ШУ       # касіць > кашу &_1p._sing._pres.
   [АЕЁІ] Ц І Ц Ь    > -ЦІЦЬ,ЧУ #  >  &_1p._sing._pres.
   [ОУЫ] Ц І Ц Ь    > -ЦІЦЬ,ЧУ  # круціць > кручу &_1p._sing._pres.
   [ЭЮЯ] Ц І Ц Ь    > -ЦІЦЬ,ЧУ  #  >  &_1p._sing._pres.
   С Ц І Ц Ь    > -СЦІЦЬ,ШЧУ      # пусціць > пушчу &_1p._sing._pres.
   [ЖРЧШ] Ы Ц Ь    > -ЫЦЬ,У  # варыць > вару &_1p._sing._pres.
   [МП] Е Ц Ь    > -ЕЦЬ,ЛЮ    # цярпець > цярплю &_1p._sing._pres.
   З Е Ц Ь    > -ЗЕЦЬ,ЖУ       # глядзець > гляджу &_1p._sing._pres.
   С Е Ц Ь    > -СЕЦЬ,ШУ       # вісець > вішу &_1p._sing._pres.
   Ц Е Ц Ь    > -ЦЕЦЬ,ЧУ       # вярцець > вярчу &_1p._sing._pres.
   [ЖРЧШ] А Ц Ь    > -АЦЬ,У  # задрыжаць > задрыжу &_1p._sing._pres.
   [МП] А Ц Ь    > -АЦЬ,ЛЮ    # заламаць > заламлю &_1p._sing._pres.

# І спражэнне: утвараем неазначальную форму (інфінітыў),
# прошлы час - адз. (муж. і ж. род) і мн. лік;
# утварэнне з ф. 1-й ас. адз. л., і з неазначальнай формы
# ІІ спражэнне:
# прошлы час - муж. і жан. род адз. ліку, мн. лік
flag *Q:
   У    > -У,УЦЬ          # кіну > кінуць &_inf.
   У    > -У,УЎ          #  >  &_masc._sing._past

   У    > -У,УЛА          #  >  &_fem._sing._past
   У    > -У,УЛІ          #  >  &_plur._past
   [АЕ] Ю    > -Ю,ЦЬ      # наведваю > наведваць &_inf.
   [ЫЭЯ] Ю    > -Ю,ЦЬ     #  >  &_inf.
   [АЕ] Ю    > -Ю,Ў      # выветрываю > выветрываў &_masc._sing._past
   [ЫЭЯ] Ю    > -Ю,Ў     #  >  &_masc._sing._past
   [АЕ] Ю    > -Ю,ЛА      # узорваю > узорвала &_fem._sing._past
   [ЫЭЯ] Ю    > -Ю,ЛА     #  >  &_fem._sing._past
   [АЕ] Ю    > -Ю,ЛІ      # запэўніваю > запэўнівалі &_plur._past
   [ЫЭЯ] Ю    > -Ю,ЛІ     #  >  &_plur._past
   У Ю    > -УЮ,АВАЦЬ         # гарантую > гарантаваць &_inf.
   У Ю    > -УЮ,АВАЎ         # даследую > даследаваў &_masc._sing._past
   У Ю    > -УЮ,АВАЛА         #  >  &_fem._sing._past
   У Ю    > -УЮ,АВАЛІ         # дзякую > дзякавалі &_plur._past
   Ю Ю    > -ЮЮ,ЯВАЦЬ         # габлюю > габляваць &_inf.
   Ю Ю    > -ЮЮ,ЯВАЎ         #  >  &_masc._sing._past
   Ю Ю    > -ЮЮ,ЯВАЛА         #  >  &_fem._sing._past
   Ю Ю    > -ЮЮ,ЯВАЛІ         #  >  &_plur._past
   З Ц І    > -ЗЦІ,З        # лезці > лез &_masc._sing._past
   З Ц І    > -ЗЦІ,ЗЛА        #  >  &_fem._sing._past
   З Ц І    > -ЗЦІ,ЗЛІ        #  >  &_plur._past
   С Ц І    > -СЦІ,Ў        #  >  &_masc._sing._past
   С Ц І    > -СЦІ,ЛА        #  >  &_fem._sing._past
   С Ц І    > -СЦІ,ЛІ        #  >  &_plur._past
   Ч Ы    > -ЧЫ,         # бегчы > бег &_masc._sing._past
   Ч Ы    > -ЧЫ,ЛА         #  >  &_fem._sing._past
   Ч Ы    > -ЧЫ,ЛІ         #  >  &_plur._past
   Ц Ь    > -ЦЬ,Ў         # адаслаць > адаслаў &_masc._sing._past
   Ц Ь    > -ЦЬ,ЛА         #  >  &_fem._sing._past
   Ц Ь    > -ЦЬ,ЛІ         #  >  &_plur._past
